# 请教收入的确认问题，望广大友友提建议

提问人：534818383 时间：2019-05-05 21:33:38
《企业会计准则第 14 号-收入》应用指南（ 2018 ）中，四、关于收入的确认，（ 2 ）合同的持续性评估中提到，企业与客户之间的合同，不符合本准则第五条规定的五项条件的，企业应当在后续期间对其进行持续评估，判断其能否满足本准则规定的五项条件。如果企业在此之前已经向客户转移了部分商品，当该合同在后续期间满足五项条件时，企业应当将在此之前已经转移的商品所分摊的交易价格确认为收入。
我想问的问题就是：（ 1 ）公司对合同进行持续评估，合同初始日，不满足收入确认的条件，将货物发给对方，公司如何进行账务处理？将发出商品确认为合同资产？？
（ 2 ）合同初始日不满足准则规定的五项条件，后续合同满足时，公司将在此之前已经转移的商品所分摊的交易价格确认收入，意味着将以前的收入一次性在当期确认？
望各位友友回复！

回答人：chenyiwei
1 、既然发出商品时，尚不成立符合准则规定条件的合同，则只能作为发出商品核算，而不能作为合同资产或者合同履约成本。
2 、可以这样理解。